【裁判字號】    98,審訴,1583
【裁判日期】    980730
【裁判案由】    毒品危害防制條例
【裁判全文】
臺灣高雄地方法院刑事判決            98年度審訴字第1583號
公  訴  人  臺灣高雄地方法院檢察署檢察官
被      告  甲○○
指定辯護人  本院公設辯護人黃秋葉
上列被告因毒品危害防制條例案件，經檢察官提起公訴（98年度
毒偵字第1924號），本院合議庭裁定由受命法官獨任依協商程序
審理，判決如下：
    主  文
甲○○施用第一級毒品，累犯，處有期徒刑柒月。扣案之第一級
毒品海洛因壹包（驗後淨重零點零柒陸公克），沒收銷燬之，扣
案之注射液壹瓶、注射針筒壹支，均沒收。
    事實及理由
一、本件犯罪事實及證據，除犯罪事實「甲○○前於民國92年間
    因施用毒品案件」更正為「甲○○前因施用毒品案件」；「
    於96年7 月16日縮短刑期執行完畢出監」更正為「於96年7
    月10日執行完畢」；「並扣得第一級毒品海洛因1 小包（
    毛重0.2 公克）、注射液1 瓶、注射針筒1 支」更正為「並
    扣得其所有之第一級毒品海洛因1 包（驗後淨重0.076 公克
    ）、注射液1 瓶（供加入海洛因一同施用）、注射針筒1 支
    （供施用海洛因）」；證據部分補充「被告甲○○於本院審
    理中之自白」及「高雄市立凱旋醫院濫用藥物成品檢驗鑑定
    書」外，餘均引用檢察官起訴書之記載，如附件。
二、本件被告業已認罪，並經辯護人協助下與檢察官於審判外達
    成協商之合意，渠等合意內容為：被告願受科刑範圍如主文
    所載。經核被告所為，係犯毒品危害防制條例第10條第1 項
    之施用第一級毒品罪，而被告有起訴書所載之前科紀錄乙情
    ，有臺灣高等法院被告前案紀錄表在卷可稽，其受有期徒刑
    執行完畢，5 年內故意再犯本件最重本刑為有期徒刑以上之
    罪，為累犯，應依刑法第47條第1 項規定加重其刑。此外，
    上開協商合意內容，並無刑事訴訟法第455 條之4 第1 項所
    列不得認罪協商之情形，本件既經檢察官聲請改依協商程序
    而為判決，本院爰不經言詞辯論，於協商合意範圍內為協商
    判決。
三、應適用之法條：刑事訴訟法第455 條之4 第2 項、第455 條
    之8 、第454 條第2 項，毒品危害防制條例第10條第1 項、
    第18條第1 項前段，刑法第11條、第47條第1 項、第38條第
    1 項第2 款。
四、本判決除有刑事訴訟法第455 條之4 第1 項第1 款、第2 款
    、第4 款、第6 款、第7 款所定情形之一，或違反同條第2
    項規定者外，不得上訴。
本案經檢察官陳麗琇到庭執行職務。
中    華    民    國    98    年    7     月    30    日
                  刑事第十庭    法  官  陳君杰
以上正本證明與原本無異。
如不服本判決應於收受判決後10日內向本院提出上訴書狀，並應
敘述具體理由。其未敘述上訴理由者，應於上訴期間屆滿後20日
內向本院補提理由書(均須按他造當事人之人數附繕本)「切勿逕
送上級法院」。
中    華    民    國    98    年    7     月    30    日
                                書記官  李承悌
附錄本判決論罪科刑法條全文：
毒品危害防制條例第10條第1項
施用第一級毒品者，處6 月以上5 年以下有期徒刑。
附件：
臺灣高雄地方法院檢察署檢察官起訴書
                                    98年度毒偵字第1924號
    被      告  甲○○  男  36歲（民國○○年○○月○○日生）
                        住高雄市○○區○○路90號
                        國民身分證統一編號：Ｚ000000000號
上列被告因違反毒品危害防制條例案件，業經偵查終結，認應提
起公訴，茲敘述犯罪事實、證據並所犯法條如下：
          犯罪事實
一、甲○○前於民國92年間因施用毒品案件，經臺灣高雄地方法
    院裁定送觀察、勒戒後認無繼續施用傾向，於95年2月20日
    執行完畢釋放，由本署以95年度毒偵緝字第52號為不起訴處
    分確定。復因竊盜案件，經臺灣高雄地方法院判處有期徒刑
    6月，於96年7月16日縮短刑期執行完畢出監。詎甲○○仍未
    戒除毒癮，復基於施用第一級毒品海洛因之犯意，於98年
    3月20日中午12時許，在高雄縣鳳山市捷運線大東站廁所，
    施用第一級毒品海洛因1次。嗣經警98年3月21日上午10時50
    分許，在上開地點查獲，並扣得第一級毒品海洛因1小包（
    毛重0.2公克）、注射液1瓶、注射針筒1支。
二、案經高雄市政府警察局新興分局報告偵辦。
          證據並所犯法條
一、證據清單與待證事實：
┌──┬──────────────┬────────────────┐
│編號│    證     據   清    單    │    待    證   事   實          │
├──┼──────────────┼────────────────┤
│ 一 │被告於警詢及偵查中之自白    │被告於前揭時、地，有施用第一級毒│
│    │                            │品海洛因之事實。                │
├──┼──────────────┼────────────────┤
│ 二 │扣案被告所持有第一級毒品海洛│被告確有施用及持有第一級毒品海洛│
│    │因1小包（毛重0.2 公克）、注 │因之犯罪事實。                  │
│    │射液1瓶、注射針筒1支。      │                                │
├──┼──────────────┼────────────────┤
│ 三 │高雄市立凱旋醫院濫用藥物尿液│被告經警採集之尿液送驗後確有第一│
│    │檢驗報告1份                 │級毒品海洛因代謝後之嗎啡陽性反應│
│    │                            │，佐證被告有施用第一級毒品海洛因│
│    │                            │之犯行。                        │
├──┼──────────────┼────────────────┤
│ 四 │本署刑案資料查註紀錄表      │被告係前案觀察勒戒完畢釋放後五年│
│    │                            │內再有施用毒品之犯行            │
└──┴──────────────┴────────────────┘
二、核被告所為，係犯毒品危害防制條例第10條第1 項之施用第
    一級毒品罪嫌。又被告前曾受有期徒刑執行完畢，5年內再
    犯本件有期徒刑以上之罪，為累犯，請依法加重其刑。扣案
    之海洛因二包（毛重0.4公克），係第一級毒品，請依毒品
    危害防制條例第18條第1項前段宣告沒收銷燬之。扣案之注
    射液1瓶、注射針筒1支，係被告所有，且供犯罪所用之物，
    業據被告供承在卷，請依刑法第38條第3項、第1項第2款宣
    告沒收。
三、依毒品危害防制條例第 23 條第 2 項、刑事訴訟法第 251
    條第 1 項提起公訴。
    此    致
臺灣高雄地方法院
中    華    民    國    98    年    4     月    9     日
                              檢察官  乙 ○ ○
上正本證明與原本無異
中    華    民    國    98    年    4     月    14    日
                              書記官  吳 彩 霞
附錄所犯法條
毒品危害防制條例第10條：
施用第一級毒品者，處六月以上五年以下有期徒刑。


司法院資訊處製作；財團法人民間司法改革基金會備份。
